# 请教：这里怎么不管资产的账面价值了

提问人：jihuijun 时间：2014-05-28 09:14:26
企业的售后租回交易认定为经营租赁的：　 （二）售后租回交易如果不是按照公允价值达成的，售价低于公允价值的差额，应计入当期损益；但若该损失将由低于市价的未来租赁付款额补偿时，有关损失应予以递延（递延收益），并按与确认租金费用相一致的方法在租赁期内进行分摊；如果售价大于公允价值，其大于公允价值的部分应计入递延收益，并在租赁期内分摊。

回答人：chenyiwei
在售后回租构成经营租赁的情况下，公允价值和账面价值之间的差额总是可以确认为处置收益的。这里讨论的是售价与公允价值之间的差额如何处理。